【裁判字號】    97,重訴,123
【裁判日期】    970530
【裁判案由】    清償借款
【裁判全文】
臺灣臺南地方法院民事裁定             97年度重訴字第123號
原      告  臺中商業銀行股份有限公司
法定代理人  乙○○
被      告  甲○○
上列當事人間請求清償借款事件本院裁定如下：
    主  文
原告之訴駁回。
訴訟費用由原告負擔。
    理  由
一、原告起訴主張：
(一)、案外第三人展慶鋁業股份有限公司（下稱展慶公司）為結購
    外匯向國外採購物資，於民國（下同）95年5月23日以被告
    甲○○為連帶保證人向原告辦理開發信用狀最高額度美金二
    百萬元，得於期限內分次向原告申請循環動用，並訂立開發
    信用狀約定書、放款借據及借款支用書等為憑，約定動用期
    限自95年5月23日起至96年5月23日止，除約定利息按約定利
    率自付息日起算外，另逾期在六個月以內者，按上開利率百
    分之十，逾期超過六個月部分，按上開利率百分之二十計算
    違金。
(二)、又案外第三人展慶公司於94年11月4日起，分次向原告借款
    共計新台幣00000000元，於領取放款時，以被告甲○○為連
    帶借款人，並訂立借據及金吉利貸款款契約書為據。其放款
    帳號為00-00000及00-00000，借款期限及利率分別依契約內
    容約定計收；逾期在六個月以內者，按上開利率百分之十，
    逾期超過六個月部分，按上開利率百分之二十計算違金。應
    按月繳付本息，若有一期不履行，即喪失期限之利益，應將
    全部借款本金、利息及違約金等立即全部一次清償。
(三)、詎被告甲○○自95年12月4日起即未依約繳息，雖經催討均
    置之不理，尚積欠上開(一)美金0000000.99元（折合新台幣
    00000000元），(二)新台幣00000000元及利息、違約金等未償
    還，依借據一般條款第13條相關約定，已喪失期限之利益，
    應將全部借款本金、利息及違約金等立即一次清償等語。
(四)、並聲明：被告應給付原告新台幣00000000元，及如附表所示
    之利息、違約金。
二、查本件原告前於97年4月10日己就此項法律關係，對於被告
    提起，此有本院97年度重訴字第107號（97年度司促字第
    14219號）清償借款事件可按。
三、原告就同一法律關係於97年4月14日復提起本件之訴（見97
    年度司促字第15105號收狀章），與民事訴訟法第253條規定
    相違背，自應認為不合。
四、依民事訴訟法第249條第1項第7款，第95條，第78條裁定如
    主文。
中    華    民    國    97    年    5    月    30     日
                  民事第二庭    法  官  曾鴻銘
以上正本係照原本作成。
如對本裁定抗告須於裁定送達後10日內向本院提出抗告狀，並應
繳納抗告費新台幣1,000元整。
中    華    民    國    97    年    5    月    30     日
                                書記官  盧昱蓁


司法院資訊處製作；財團法人民間司法改革基金會備份。
